【裁判字號】    97,易,11
【裁判日期】    970131
【裁判案由】    竊盜
【裁判全文】
臺灣臺東地方法院刑事判決                97年度易字第11號
公  訴  人  臺灣臺東地方法院檢察署檢察官
被      告  丁○
上列被告因竊盜案件，經檢察官提起公訴 (96年度偵字第2538號
、97年度偵字第17號)，被告於本院準備程序進行中就被訴事實
為有罪之陳述，經本院裁定進行簡式審判程序，並判決如下：
    主    文
丁○攜帶兇器竊盜，處有期徒刑陸月，扣案之活動扳手壹支沒收
之；又攜帶兇器竊盜，處有期徒刑柒月，扣案之活動扳手壹支沒
收之；又結夥三人以上攜帶兇器竊盜，處有期徒刑捌月，扣案之
梅花扳手肆支、綿質手套參雙均沒收之；應執行有期徒刑壹年陸
月，扣案之活動扳手壹支、梅花扳手肆支及綿質手套參雙均沒收
之。
    事  實
一、丁○因缺錢花用，竟基於意圖為自己不法所有之犯意，分別
    於下列時間、地點，單獨或結夥3人以上，持客觀上足以對
    人之生命、身體、安全構成威脅，具有危險性之兇器，分別
    為下列犯罪行為:
(一)於民國96年10月15日下午3時許，在臺東縣鹿野鄉○○村○
    ○○路產業道路旁茶園內，持其所有，客觀上足供兇器使用
    之活動扳手1支，竊取丙○○所有之銅製噴水頭118個得逞，
    隨即將上開贓物售予林家棟，得款約新臺幣 (下同)3,000
    餘元後花用殆盡。
(二)於96年10月15日晚18時許，在臺東縣鹿野鄉○○路○段306
    號後方茶園內，持其所有，上開客觀上足供兇器使用之活動
    扳手1支，竊取戊○○所有之銅製噴水頭90個得逞，隨即將
    上開贓物售予林家棟，得款約2,000餘元後花用殆盡。
(三)於96年11月10日凌晨0時許，在臺東縣東河鄉交通部觀光局
    東部海岸國家風景區管理處 (下稱東管處)金樽觀海亭步道
    等處，夥同不詳姓名年籍之成年男子2人 (另案偵查中)，共
    同持丁○所有，客觀上足供兇器使用之梅花扳手4支，及綿
    質手套3雙，竊取東管處所有步道扶梯鐵條21支得逞，並將
    上開鐵條移置於附近釋迦園內，嗣管理人甲○○查覺報警後
    ，經警循線逮獲丁○，並扣得其所有梅花扳手4支、綿質手
    套3雙，及放置於丁○借用，林家棟所有車號8202-TF號自小
    客車上，拆解步道扶梯鐵條所剩之螺絲與螺帽共11個、連接
    鐵片1片，始查悉上情。
二、案經臺東縣警察局成功分局及臺東分局報請臺灣臺東地方法
    院檢察署檢察官偵查起訴。
    理  由
一、本件被告丁○所犯係死刑、無期徒刑、最輕本刑為3年以上
    有期徒刑以外之罪，其於準備程序中就被訴事實為有罪之陳
    述，經告知簡式審判程序之旨，並聽取公訴人及被告之意見
    後，本院認為適宜而依刑事訴訟法第273條之1第1項規定，
    裁定進行簡式審判程序，合先敘明。
二、據以論罪之證據名稱：
(一)被告丁○於警詢、偵查中、本院準備程序及審理時之自白。
(二)證人即被害人丙○○、戊○○、甲○○於警詢中之指述。
(三)證人林家棟於警詢及偵查中之證詞。
(四)東管處管理人甲○○立具之贓物認領保管單1紙。
(五)刑案現場照片22張、車號查詢汽車車籍單1紙、扣押物品清
    單2張、臺東縣警察局臺東分局搜索扣押筆錄1份。
(六)綜上各節參互佐證，足認被告自白核與事實相符，應堪採信
    ，本件事證明確，被告犯行堪以認定，應依法論科。
三、論罪與科刑：
(一)按刑法第321條第1項第3款之攜帶兇器竊盜罪，係以行為人
    攜帶兇器竊盜為其加重條件，此所謂兇器，其種類並無限制
    ，凡客觀上足對人之生命、身體、安全構成威脅，具有危險
    性之兇器均屬之，且祇須行竊時攜帶此種具有危險性之兇器
    為已足，並不以攜帶之初有行兇之意圖為必要 ( 最高法院
    79年臺上字第5253號判例意旨參照)。查扣案之活動扳手、
    梅花板手，均屬金屬製品，材質堅硬尖銳，客觀上足以對人
    之身體、生命產生危險，自可供作兇器使用，堪認係屬於刑
    法第321條第1項第3款所指之「兇器」之類無訛。核被告丁
    ○就犯罪事實 (一)、(二)部分所為，係犯刑法第321條第1
    項第3款之攜帶兇器竊盜罪，就犯罪事實 (三)部分所為，係
    犯刑法第321條第1項第3款、第4款之結夥3人以上攜帶兇器
    竊盜罪。被告就犯罪事實 (三)部分，與不詳姓名年籍之成
    年男子2人間，有犯意聯絡及行為分擔，為共同正犯。被告
    所犯上開3罪間，犯意各別，行為互殊，罪名不同，應予分
    論併罰。
(二)爰審酌被告丁○正值青壯，不思腳踏實地正當營生，反於短
    短1個月恣意多次竊取他人財物，顯見其惡性非輕，惟念及
    其犯後坦承犯行，態度尚可，兼衡其犯罪之動機、目的、手
    段、平日生活狀況、品行、智識程度及犯罪所生危害等一切
    情狀，分別量處如主文所示之刑，並定其應執行之刑，以資
    懲儆。再被告犯罪之時間均在96年4月24日之後，無中華民
    國96年罪犯減刑條例之適用，附此敘明。
(三)扣案之活動扳手1支、梅花扳手4支及綿質手套3雙，為被告
    丁○所有，供其犯加重竊盜罪所用之物，業據被告供明在卷
    ，均應依刑法38條第1項第2款之規定宣告沒收之。
三、據上論斷，應依刑事訴訟法第273條之1第1項、第299條第1
    項前段，刑法第28條、第321條第1項第3款、第4款、第51條
    第5款、第38條第1項第2款，判決如主文。
本案經檢察官乙○○到庭執行職務。
中    華    民    國    97    年    1     月    31    日
                  刑事第四庭    法  官  曾宗欽
以上正本證明與原本無異
如不服本判決應於收受本判決後10日內向本院提出上訴書狀；上
訴書狀應敘述具體理由。未敘述上訴理由者，應於上訴期間屆滿
後20日內向本院補提理由書狀（均須按他造當事人之人數附繕本
）。「切勿逕送上級法院」。
告訴人或被害人對於本判決如有不服，請書具不服之理由狀，請
求檢察官上訴者，其上訴期間之計算係以檢察官收受判決正本之
日期為準。
                                書記官  沈茜庭
中    華    民    國    97    年    1     月    31    日
附錄本案論罪科刑法條全文：
中華民國刑法第321條
（加重竊盜罪）
犯竊盜罪而有左列情形之一者，處 6 月以上、 5 年以下有期徒刑：
一  於夜間侵入住宅或有人居住之建築物、船艦或隱匿其內而犯之者。
二  毀越門扇、牆垣或其他安全設備而犯之者。
三  攜帶兇器而犯之者。
四  結夥三人以上而犯之者。
五  乘火災、水災或其他災害之際而犯之者。
六  在車站或埠頭而犯之者。
前項之未遂犯罰之。


司法院資訊處製作；財團法人民間司法改革基金會備份。
